# 求助陈老师，关于或有对价与金融工具的适用性

提问人：gtq 时间：2021-03-01 17:44:26
尊敬的陈老师：
①非同一控制下企业合并形成的或有对价中，购买日预计很可能收回固定数量的权益工具（业绩很可能达不到业绩条款），此时是否需要借：其他权益工具（收回数量*购买日自身股份公允价值）？
②对于或有对价的承诺人，按照金融工具准则，该义务的清偿需要支付其他方权益工具，符合金融负债定义，是否需要根据承诺条款的净值确认金融负债？
③金融工具定义中，是指形成一方金融资产并形成其他方的金融负债或者权益工具的合同。在上述情形中，形成了一方的金融负债，形成其他方的权益工具，与金融工具的定义不一致，怎么理解会比较合适？

回答人：chenyiwei
1 、如果确定满足“固定换固定”条件的，理论上可以这样处理，但这种情况在实务中极其少见，基本不存在。
2 、或有对价承诺人应确认为一项以公允价值计量且其变动计入损益的金融负债。这种情况是特例，也可以理解为负债就是负的金融资产。